【裁判字號】    90,上易,1315
【裁判日期】    900927
【裁判案由】    竊盜
【裁判全文】
臺灣高等法院臺南分院刑事判決            九十年度上易字第一三一五號  Ａ
      上  訴  人
      即  被  告  乙  ○  ○
右上訴人因竊盜案件，不服臺灣嘉義地方法院九十年度易字第四二八號中華民國九十
年七月十六日第一審判決（起訴案號：臺灣嘉義地方法院檢察署九十年度偵字第二五
二九號），提起上訴，本院判決如左：
      主      文
上訴駁回。
      事      實
一、乙○○曾因搶奪、違反肅清煙毒條例、麻醉藥品管理條例等罪，經原審法院分別
    判處有期徒刑一年、二年二月、七月，嗣經原審法院裁定應執行有期徒刑三年七
    月確定，於民國八十七年十月三十一日假釋期滿而執行完畢。此外，乙○○自七
    十二年間起，即犯有多次竊盜罪，分別由原審法院以七十二年度訴字第一四○號
    判處有期徒刑四月確定、七十六年度易字第一○二七號判處有期徒刑十月確定、
    七十七年度易字第九一七號判處有期徒刑一年二月確定、八十九年度易緝字第三
    四號判處有期徒刑一年六月確定，有犯罪之習慣，復基於意圖為自己不法所有之
    犯意，於八十九年十月六日晚上七時許，在嘉義市○○路六三之三號前，趁甲○
    ○疏未將其所有車牌號碼ＬＺＩ─５５５號機車之鑰匙拔下之際，竊取該機車並
    騎走，隨即為甲○○發覺而自後追趕，洽為巡邏路過之警員在嘉義市○○路與體
    育路口逮獲。
二、案經嘉義市警察局第二分局報請臺灣嘉義地方法院檢察署檢察官偵查起訴。
      理      由
一、訊據上訴人即被告乙○○對於右揭竊盜事實坦承不諱，核與被害人甲○○於警訊
    時、偵查中指訴情節相符，並有保管單（贓物領據）一份附於警卷可資佐證，被
    告雖辯稱：其因喝酒看到機車在那裡，沒有把鑰匙拔下，才把機車騎走，現在其
    在戒治中，依照指揮書戒治完畢要接續執行竊盜案一年六個月，其被處有期徒刑
    一年六個月，就是其在嘉義市○○路偷機車的這一件，這個案子已判決確定云云
    。惟查，被告於八十九年十月六日晚上七時許，在嘉義市○○路六三之三號前，
    竊取被害人甲○○所有之車牌號碼ＬＺＩ─５５５號機車之本案，於原審法院八
    十九年度易緝字第三四號被告竊盜案件審理時，檢察官曾將本案移送併辦，嗣原
    審法院以被告所犯本案竊盜罪與該案竊盜罪無連續犯之裁判上一罪關係，又未起
    訴，予以退回，有原審法院八十九年度易緝字第三四號判決一份附於本院卷可稽
    ，故被告所辯依照指揮書戒治完畢要接續執行竊盜案一年六個月，其被處有期徒
    刑一年六個月，就是其在嘉義市○○路偷機車的這一件，這個案子已判決確定云
    云，尚非可採。至於被告所辯其因喝酒看到機車在那裡，沒有把鑰匙拔下，才把
    機車騎走云云，係避就之詞，亦不足採。事證明確，被告犯行堪以認定。
二、核被告所為，係犯犯刑法第三百二十條第一項之普通竊盜罪。查被告乙○○曾因
    搶奪、違反肅清煙毒條例、麻醉藥品管理條例等案件，經原審法院分別判處有期
    徒刑一年、二年二月、七月，嗣並經原審法院裁定應執行有期徒刑三年七月確定
    ，於八十七年十月三十一日假釋期滿而執行完畢，有臺灣高等法院被告全國前案
    紀錄表一份附於本院卷足參，五年以內再犯有期徒刑以上之本罪，為累犯，應依
    刑法第四十七條之規定，加重其刑。
三、原審以被告罪證明確，適用刑法第三百二十條第一項、第四十七條，罰金罰鍰提
    高標準條例第一條前段，竊盜犯贓物犯保安處分條例（贅引第一條）第三條第一
    項第一款、第四條、第五條第一項前段之規定，並審酌被告犯罪之動機、目的、
    手段，及其品性、生活狀況、智識程度、犯罪所生之損害及犯罪後態度等一切情
    狀，以被告為累犯，判處被告有期徒刑一年；並以被告前自七十二年間起，即犯
    有多次竊盜罪，分別由原審法院以七十二年度訴字第一四○號判處有期徒刑四月
    確定、七十六年度易字第一○二七號判處有期徒刑十月確定、七十七年度易字第
    九一七號判處有期徒刑一年二月確定、八十九年度易緝字第三四號判處有期徒刑
    一年六月確定，有上開前科紀錄可按，顯見被告有犯罪之習慣，又再犯本件竊盜
    罪，依竊盜犯贓物犯保安處分條例之規定，於刑之執行前，令入勞動場所，強制
    工作三年，認事用法並無違誤，量刑及保安處分之諭知亦均妥適。被告上訴，稱
    其因喝酒看到機車在那裡，沒有把鑰匙拔下，才把機車騎走，請給予一次自新機
    會云云，為無理由，應予駁回。
據上論結，應依刑事訴訟法第三百六十八條，判決如主文。
本案經檢察官李傳來到庭執行職務。
中    華    民    國      九十      年      九      月      二十七      日
                                  臺灣高等法院臺南分院刑事第二庭
                                      審判長法官  游    明    仁
                                            法官  林    永    茂
                                            法官  陳    清    溪
右正本證明與原本無異。
不得上訴。
          法院書記官  嚴    巧    花
中    華    民    國      九十      年      十      月        二        日
附錄本案論罪法條：
刑法第三百二十條第一項
意圖為自己或第三人不法之所有，而竊取他人之動產者，為竊盜罪，處五年以下有期
徒刑、拘役或五百元以下罰金。


司法院資訊處製作；財團法人民間司法改革基金會備份。
